【裁判字號】    95,財管,6
【裁判日期】    950213
【裁判案由】    選任遺產管理人
【裁判全文】
臺灣士林地方法院民事裁定               95年度財管字第6號
聲  請  人  財政部台北市國稅局
法定代理人  乙○○
代  理  人  丙○○
上聲請人聲請選任被繼承人甲○○遺產管理人事件，本院裁定
如下：
    主  文
聲請駁回。
聲請程序費用由聲請人負擔。
    理  由
一、本件聲請意旨略以：被繼承人甲○○（民國○○年○ 月○○日生
    、身分證統一編號：Ｚ000000000號、生前住台北市○○鎮○
    ○路173 巷3 號9 樓之7）生 前滯欠綜合所得稅本稅合計新
    台幣（下同）4,728 元，惟其於民國93年5 月13日死亡，經
    查被繼承人截至死亡之日遺有房屋及土地等共三筆財產，現
    值總金額為617,560 元。被繼承人之法定各順位繼承人皆已
    拋棄繼承經准予備查在案，亦無從召開親屬會議選定遺產管
    理人，致影響稅捐之徵收，故聲請指定財政部國有財產局為
    被繼承人之遺產管理人等語，
二、按繼承開始時，繼承人有無不明，而無親屬會議或親屬會議
    未於1 個月內選定遺產管理人者，利害關係人得聲請法院選
    任遺產管理人，並由法院依公示催告程序，定6 個月以上之
    期限，公告繼承人，命其於期限內承認繼承，民法第1177條
    、第1178條第1 項、第2 項規定甚明。
三、經查，聲請人主張被繼承人甲○○生前積欠綜合所得稅款未
    納，而被繼承人於93年5 月13日死亡，其法定繼承人均拋棄
    繼承，又無法組成召開親屬會議等事實，固據聲請人提出被
    繼承人甲○○92年度綜合所得稅核定通知書、本院家事法庭
    通知、財產歸屬資料清單等件為證，堪信為真正，惟被繼承
    人甲○○死亡後，曾由其債權人新竹國際商業銀行股份有限
    公司聲請本院於93年10月12日以93年度財管字第67號裁定選
    任楊郅國為被繼承人遺產管理人，已據本院調取93年度財管
    字第67號指定遺產管理人事件案卷核閱無誤，本件被繼承人
    甲○○既經法院選任遺產管理人，聲請人主張無遺產管理人
    請求本院選任，即有誤會，應予駁回。並提出綜合所得稅核
    定通知書、死亡登記申請書資料查詢清單、財產歸屬資料清
    單等件為證。惟查：被繼承人甲○○前業經本院以93年度財
    管字第67號裁定選任楊郅國為其遺產管理人，經本院調閱93
    年度財管字第67號選任遺產管理人事件卷宗察明無訛，則聲
    請人主張被繼承人無遺產管理人請求本院選任，即有誤會，
    其再為本件聲請，於法即有未合，應予駁回。
三、依非訟事件法第21條第1項前段，裁定如主文。
中    華    民    國    95    年    2     月    13    日
                  家事法庭  法  官  詹朝傑
以上正本證明與原本無異。
如對本裁定抗告，應於裁定訴達後10日內向本院提出抗告狀。
中    華    民    國    95    年    2     月    13    日
                            書記官  蔡永光


司法院資訊處製作；財團法人民間司法改革基金會備份。
